ACORDAO-COMPLETO-2533020

ACÓRDÃO DE RELAÇÃO

ACÓRDÃO DE RELAÇÃO 778/2022 ATA 13/2022 - PLENÁRIO

Acórdão 778/2022-TCU-Plenário
	Trata-se de Representac¿a¿o, com pedido de cautelar, formulada pela empresa Hi¿brida Servic¿os de Consultoria - EPP, acerca de cla¿usulas restritivas a¿ competitividade no edital do Prega¿o Eletro¿nico 2/2020, realizado pelo munici¿pio de Tome¿-Ac¿u/PA para contratac¿a¿o de empresa especializada em ac¿o¿es de educac¿a¿o em sau¿de ambiental em a¿reas alvos do objeto do Conve¿nio 609/19 (Siconv 894793/2019) , firmado entre a Fundac¿a¿o Nacional de Sau¿de (Funasa) e aquela municipalidade.
	Considerando que a unidade técnica examinou as razo¿es de justificativa apresentadas por Aurenice Correa Ribeiro, Prefeita do munici¿pio de Tome¿-Ac¿u/PA; Eric Felipe Valente Pimenta, membro da assessoria juri¿dica do munici¿pio; Hugo Leonardo Pontes de Almeida, Pregoeiro; Ma¿rcia Maria Nascimento Dahas, Controladora Interna do munici¿pio; e Rosana Costa Soares, Secreta¿ria Municipal de Sau¿de, em face da exige¿ncia irregular de requisitos para habilitac¿a¿o no Prega¿o Eletro¿nico 2/2020;
	Considerando a conclusão do exame técnico de que os responsa¿veis na¿o apresentaram razo¿es de justificativa capazes de afastar a irregularidade que lhes foi imputada, todavia, excepcionalmente, deixou-se de propor a aplicac¿a¿o de multa aos responsa¿veis, vez que a irregularidade, no presente caso, por si so¿, na¿o se reveste de gravidade suficiente a ensejar sanc¿a¿o deste Tribunal, vez que na¿o ha¿ nos presentes autos indi¿cios de intenc¿a¿o de fraudar o procedimento licitato¿rio em exame ou de que esses agentes pu¿blicos tenham auferido qualquer vantagem com a pra¿tica do ato inquinado;
	Considerando que essa conclusa¿o se coaduna com deciso¿es ja¿ proferidas por este Tribunal em casos similares (Aco¿rda¿o 70/2020-TCU-Plena¿rio, da relatoria do Ministro Aroldo Cedraz; Aco¿rda¿o 357/2005-TCU-Plena¿rio, da relatoria do Ministro-Substituto Marcos Bemquerer; e Aco¿rda¿o 2.995/2013-TCU-Plena¿rio, da relatoria do Ministro Valmir Campelo) ;
	Considerando, por fim, a propositura de dar cie¿ncia ao munici¿pio quanto a¿ irregularidade apontada, com fulcro no art. 9o, inciso I, da Resoluc¿a¿o - TCU 315/2020, para que sejam adotadas medidas internas com vistas a¿ prevenc¿a¿o de outras ocorre¿ncias semelhantes em licitac¿o¿es futuras que envolvam recursos federais repassados/transferidos a¿ municipalidade;
	Os Ministros do Tribunal de Contas da União, quanto ao processo a seguir relacionado, ACORDAM, por unanimidade, com fundamento nos arts. 143, incisos III e V, alínea "a"; 237, inciso III; e 250, inciso II; do Regimento Interno/TCU, em conhecer da presente Representação, para, no mérito, considerá-la procedente e encaminhar cópia desta deliberação e da instrução da unidade técnica (peças 91/92) aos responsa¿veis, a¿ representante e aos interessados, promovendo, em seguida, o arquivamento dos autos na forma proposta.
1. Processo TC-Processo 025.983/2020-2 (REPRESENTAÇÃO) 
	1.1. Responsáveis: Aurenice Correa Ribeiro (XXX.462.058-XX) ; Eric Felipe Valente Pimenta (XXX.767.012-XX) ; Hugo Leonardo Pontes de Almeida (XXX.218.742-XX) ; Marcia Maria Nascimento Dahas (XXX.463.768-XX) ; Rosana Costa Soares (XXX.276.532-XX) .
	1.2. Interessados: Braz Consultoria em Gestão Empresarial e Treinamentos Ltda. (32.708.923/0001-99) ; Prefeitura Municipal de Tomé-açu - PA (05.196.530/0001-70) .
	1.3. Órgão/Entidade: Prefeitura Municipal de Tomé-açu - PA.
	1.4. Relator: Ministro Augusto Nardes.
	1.5. Representante do Ministério Público: não atuou.
	1.6. Unidade Técnica: Secretaria de Controle Externo da Saúde (SecexSaude) .
	1.7. Representação legal: Pedro Felipe Alves Ribeiro (26.575/OAB-PA) , representando Aurenice Correa Ribeiro; Pedro Felipe Alves Ribeiro (26.575/OAB-PA) , representando Rosana Costa Soares; Jordano Falsoni (13356/OAB-PA) , representando Braz Consultoria Em Gestao Empresarial e Treinamentos Ltda; Pedro Felipe Alves Ribeiro (26.575/OAB-PA) , representando Marcia Maria Nascimento Dahas; Pedro Felipe Alves Ribeiro (26.575/OAB-PA) , representando Hugo Leonardo Pontes de Almeida; Eric Felipe Valente Pimenta (21794/OAB-PA) e Junior Alves da Costa (23178/OAB-PA) , representando Prefeitura Municipal de Tomé-açu - PA; Fabiola Larissa da Silva Bastos (17355/OAB-PA) , representando Híbrida Serviços de Consultoria Ltda - Epp. 
	1.8. Determinações/Recomendações/Orientações: 
	1.8.1. rejeitar as razo¿es de justificativa apresentadas por Aurenice Correa Ribeiro (CPF XXX.462.058-XX) , Eric Felipe Valente Pimenta (CPF XXX.767.012-XX) , Hugo Leonardo Pontes de Almeida (CPF XXX.218.742-XX) , Ma¿rcia Maria Nascimento Dahas (CPF XXX.463.768-XX) e Rosana Costa Soares (CPF XXX.276.532-XX) , deixando, no entanto, excepcionalmente, de aplicar- lhes multa, em raza¿o da ana¿lise promovida nos presentes autos;
	1.8.2. dar cie¿ncia ao munici¿pio de Tome¿-Ac¿u/PA, com fulcro no art. 9o, inciso I, da Resoluc¿a¿o - TCU 315/2020, acerca das seguintes irregularidades/impropriedades identificadas no edital do Prega¿o Eletro¿nico 2/2020, para que sejam adotadas medidas internas com vistas a¿ prevenc¿a¿o de outras ocorre¿ncias semelhantes em licitac¿o¿es futuras que envolvam recursos federais repassados/transferidos a¿ municipalidade, pois configuram restric¿a¿o ao cara¿ter competitivo do certame, considerando o previsto no art. 31 da Lei 8.666/1993 e na jurisprude¿ncia deste Tribunal de Contas da Unia¿o (TCU) :
	1.8.2.1. exige¿ncia contida no item 9.5 do edital, ali¿nea "a", de apresentac¿a¿o pelos licitantes de certida¿o indicativa dos carto¿rios de protestos e letras para habilitac¿a¿o no certame; e
	1.8.2.2 exige¿ncia contida no item 9.5 do edital, ali¿nea "f", de apresentac¿a¿o pelos licitantes de declarac¿a¿o do contador com assinatura reconhecida ou certificada digitalmente para fins de habilitac¿a¿o no certame.

Prefeitura Municipal de Tomé-açu - PA.

Aurenice Correa Ribeiro (XXX.462.058-XX); Eric Felipe Valente Pimenta (XXX.767.012-XX); Hugo Leonardo Pontes de Almeida (XXX.218.742-XX); Marcia Maria Nascimento Dahas (XXX.463.768-XX); Rosana Costa Soares (XXX.276.532-XX).

AUGUSTO NARDES

Pedro Felipe Alves Ribeiro (26.575/OAB-PA), representando Aurenice Correa Ribeiro; Pedro Felipe Alves Ribeiro (26.575/OAB-PA), representando Rosana Costa Soares; Jordano Falsoni (13356/OAB-PA), representando Braz Consultoria Em Gestao Empresarial e Treinamentos Ltda; Pedro Felipe Alves Ribeiro (26.575/OAB-PA), representando Marcia Maria Nascimento Dahas; Pedro Felipe Alves Ribeiro (26.575/OAB-PA), representando Hugo Leonardo Pontes de Almeida; Eric Felipe Valente Pimenta (21794/OAB-PA) e Junior Alves da Costa (23178/OAB-PA), representando Prefeitura Municipal de Tomé-açu - PA; Fabiola Larissa da Silva Bastos (17355/OAB-PA), representando Híbrida Serviços de Consultoria Ltda - Epp.

Não atuou.

REPRESENTAÇÃO (REPR)

Secretaria de Controle Externo da Saúde (SecexSaude).